臺灣板橋地方法院刑事判決　　　　　　　　　　　　　九十一年度易字第二五五號
　　公　訴　人　臺灣板橋地方法院檢察署檢察官
　　被　　　告　甲○○
右列被告因毒品危害防制條例案件，經檢察官提起公訴（九十年度毒偵緝字第七九一
號），本院判決如左：
    主  文
甲○○施用第二級毒品，累犯，處有期徒刑陸月，如易科罰金，以參佰元折算壹日。
扣案之安非他命殘渣管壹支沒收銷燬之。
    事  實
一、甲○○曾於民國（下同）八十五年間因違反麻醉藥品管理條例、肅清煙毒條例等
    案件，經台北地方法院以八十五年度易字第二七八八號判決處有期徒刑七月確定
    ，經併案執行有期徒刑一年，指揮書執畢日期為八十八年二月二十九日、而於八
    十八年二月二日縮刑期滿出監；又因施用第二級毒品安非他命，經台灣桃園地方
    法院裁定觀察勒戒後，因無繼續施用傾向，於八十七年九月十六日，經同院檢察
    署檢察官以八十七年度偵字第一一○四號為不起訴處分。詎甲○○仍不知悔改，
    基於施用第二級毒品安非他命之犯意，於八十九年十二月一日前二天某時，在台
    北縣板橋市○○路三十三巷十一弄一號三樓住處，以將安非他命置於臨時以玻璃
    球代替之吸食器（非屬專供施用毒品之器具，且未扣案）內以火燒烤產生煙霧之
    方法，施用安非他命。嗣於八十九年十二月一日晚上十時三十分許，在臺北市○
    ○區○○街二０八巷十四弄二號二樓為警查獲，並扣有同時被查獲之他案被告張
    友惠所有之安非他命殘渣管壹支、張友鳳所有之玻璃球吸食器壹個、黎國城所有
    之分裝袋五十個、天平（含法碼）壹組。甲○○經依臺灣板橋地方法院以九十年
    度毒聲字第一四九四號裁定，送臺灣臺北看守所附設勒戒處所觀察、勒戒後，認
    有繼續施用毒品之傾向，業經臺灣板橋地方法院於九十年十二月十一日以九十年
    度毒聲字第四七五一號裁定強制戒治中。
二、案經台北縣警察局海山分局報請臺灣板橋地方法院檢察署檢察官偵查起訴。
    理  由
一、右揭事實，業據被告甲○○於本院審理中坦承不諱，又被告於八十九年十二月一
    日經警查獲後所採集之尿液，經送請台灣檢驗科技股份有限公司以酵素免疫分析
    法及氣相層析質譜儀法鑑定結果確呈安非他命陽性反應，亦有姓名編碼對照表、
    台灣檢驗科技股份有限公司濫用藥物尿液檢驗報告各一紙附卷可憑，復有同案被
    告所有之上開殘渣管一支、玻璃球吸食器一個、分裝袋五十個、天平（含法碼一
    組）扣案可資佐證，堪認被告之自白與事實相符。被告因施用第二級毒品安非他
    命，經台灣桃園地方法院裁定觀察勒戒後，因無繼續施用傾向，於八十七年九月
    十六日，經同院檢察署檢察官以八十七年度偵字第一一○四號為不起訴處分。復
    又施用安非他命，經依臺灣板橋地方法院以九十年度毒聲字第一四九四號裁定，
    送臺灣臺北看守所附設勒戒處所觀察、勒戒後，認有繼續施用毒品之傾向，業經
    本院裁定強制戒治之事實，有上開八十七年度偵字第一一○四號不起訴處分書、
    九十年度毒聲字第一四九四號起訴書可稽，被告又犯本案施用安非他命之罪，經
    檢察官聲請本院於九十年十二月十一日裁定令甲○○入戒治處所施以強制戒治一
    年，亦有本院九十年度毒聲字第四七五一號裁定正本一份在卷可按。本案事證明
    確，被告犯行洵堪認定。
二、按安非他命屬毒品危害防制條例第二條第二項第二款規定之第二級毒品，而依該
    條例第十條第二項規定：「施用第二級毒品者，處三年以下有期徒刑」，又三犯
    施用毒品罪者，依該條例第二十條第三項規定，應由法院為實體判決。核被告所
    為，係犯毒品危害防制條例第十條第二項之施用第二級毒品罪；其施用前後持有
    安非他命之低度行為，應為施用之高度行為所吸收，不另論罪；被告有事實欄所
    載之犯罪前科及受有期徒刑執行完畢之事實，有台灣高等法院被告全國前案紀錄
    表一份在卷足憑，其於有期徒刑執行完畢後，五年以內再犯本案法定刑含有期徒
    刑之罪，為累犯，應依法加重其刑。爰審酌被告之素行、施用安非他命之期間、
    所生之危害及犯後坦承犯行，態度良好等一切情狀，量處如主文所示之刑，並諭
    知易科罰金之折算標準。又被告行為後，刑法第四十一條業於九十年一月四日修
    正為「犯最重本刑為五年以下有期徒刑以下之刑之罪，而受六月以下有期徒刑或
    拘役之宣告，因身體、教育、職業、家庭之關係或其他正當事由，執行顯有困難
    者，得以一元以上三元以下折算一日，易科罰金。但確因不執行所宣告之刑，難
    收矯正之效或難以維持法秩序者，不在此限。」「併合處罰之數罪，均有前項情
    形，其應執行之刑逾六月者，亦同。」並於同年月十日公布施行，於同年月十二
    日生效，比較新舊法，修正後之刑法無較不利於被告之情形，應依刑法第二條第
    一項前段之規定，適用裁判時之刑法第四十一條第一項規定諭知易科罰金之折算
    標準，附此敘明。
三、扣案之玻璃球吸食器壹個為他案被告張友鳳所有，分裝袋五十個、天平（含法碼
    ）壹組為他案被告黎國城所有，既不能認定係被告甲○○所有供犯本案所用之物
    （見台灣台北地方法院檢察署九十年毒偵字第五七四號偵查卷第十頁扣押筆錄）
    ，又查該玻璃球吸食器及分裝袋、天平一組等物，其性質係日常用品臨時替代使
    用之物，其製作之目的及使用上均非專門供作施用毒品之器具（參考法務部八十
    八年八月二十五日法檢字第一七九八號函釋研究意見），故不予諭知沒收，而
    應由他案依法處理。其餘扣案之安非他命殘渣管壹支，既屬專供施用毒品之器具
    ，且殘留毒品未能析離，則無論屬被告所有與否，爰依毒品危害防制條例第十八
    條第一項前段規定沒收銷燬之。
據上論斷，應依刑事訴訟法第二百九十九條第一項前段，毒品危害防制條例第十條第
二項、第十八條第一項，刑法第十一條前段、第四十七條、第二條第一項前段、修正
後刑法第四十一條第一項前段，罰金罰鍰提高標準條例第一條前段、第二條，判決如
主文。
本案經檢察官顏世翠到庭執行職務。
中      華      民      國      九十一      年    三    月    二十七    日
                                      臺灣板橋地方法院刑事第三庭
                                            法  官  張瑜鳳
右正本證明與原本無異。
如不服本判決，應於判決送達後十日內，向本院提出上訴狀。
                                            書記官  張家榮
中      華      民      國      九十一      年    三    月    二十七    日
附錄本案所犯法條全文
毒品危害防制條例：
第十條施用第一級毒品者，處六月以上五年以下有期徒刑。
施用第二級毒品者，處三年以下有期徒刑。
